【裁判字號】    97,消債清,46
【裁判日期】    981112
【裁判案由】    清算事件
【裁判全文】
臺灣士林地方法院民事裁定            97年度消債清字第46號
債  務  人  甲○○
代  理  人  秀蕊律師
上列當事人聲請清算事件，本院裁定如下：
    主  文
債務人甲○○自中華民國九十八年十一月十六日起開始清算程序
，並同時終止清算程序。
由國庫塾付之費用共計新臺幣壹千元應由債務人負擔。
    理  由
一、按自債務人提出協商請求之翌日起逾30日不開始協商，或自
    開始協商之翌日起逾90日協商不成立，債務人得逕向法院聲
    請更生或清算，消費者債務清理條例（下稱消債條例）第15
    3 條定有明文。次按，債務人不能清償債務或有不能清償之
    虞，於法院裁定開始更生程序或許可和解或宣告破產前，得
    向法院聲請清算，觀之同條例第3 條、第80條規定自明。又
    法院開始清算程序之裁定，應載明其年、月、日、時，並即
    時發生效力；債務人之財產不敷清償清算程序之費用時，法
    院應裁定開始清算程序，並同時終止清算程序，同條例第83
    條第1 項、第85條第1 項亦有明定。
二、本件聲請意旨略以：債務人有不能清償債務情事，前曾於民
    國97年6 月12日發函最大債權金融機構即國泰世華商業銀行
    ，請求共同協商，經該行於97年6 月24日通知前置協商補件
    ，嗣經債務人於97年7 月7 日依通知補正完成，並請求盡快
    協商，惟該行逾請求協商之翌日起30日仍未開始協商。債務
    人係家庭主婦，並無固定收入，因丈夫遭他人倒債拖累，為
    幫忙償還丈夫之債務，致背負信用卡等債務。債務人身體贏
    弱，一家五口獨賴聲請人之夫開計程車及女兒工作負擔，惟
    丈夫每月營業額僅4 萬多元，扣除一家五口每月必要支出，
    仍捉襟見肘，債務人實無力清償鉅額債務，且聲請人未經法
    院裁定開始更生程序或許可和解或宣告破產。為此，向本院
    聲請清算等語。
三、查債務人甲○○所主張之上開事實，業據提出律師函、前置
    協商補件通知函、債務協商收件回執（見本院卷第8 至10、
    200 頁）、民國95、96年度綜合所得稅各類所得資料清單、
    財產歸屬資料清單（見本院卷第15至18頁）、財團法人金融
    聯合徵信中心當事人綜合信用報告之協商前置專用債權人清
    冊（見本院卷第26至30頁）、全戶戶籍謄本（見本院卷第32
    至34頁）、債務人配偶之計程車駕駛人職業登記證（見本院
    卷第96、97頁）等為證，堪信為實。是債務人主張其有不能
    清償債務之情事，當為實在。此外，債務人復查無消債條例
    第6 條第3 項、第8 條或第82條第2 項所定駁回清算聲請之
    事由存在，則債務人聲請清算，應屬有據。再者，依債務人
    所提財產及收入狀況說明書、財產歸屬資料清單所示，其並
    無財產，亦無固定收入，復參酌本件清算程序之規模，足認
    債務人之財產應不敷清償清算程序之費用，爰依上開規定裁
    定開始本件清算程序，並同時終止清算程序。又本件由國庫
    塾付之各項費用共計為聲請費1,000 元，既不受免責裁定之
    影響，即應由債務人負擔。
四、爰裁定如主文。
中    華    民    國    98    年    11    月    12     日
                  民事第二庭  法      官  劉逸成
上為正本係照原本作成。
開始清算程序之裁定不得抗告，如不服同時終止清算程序之裁定
，應於裁定送達後10日內，以書狀向本院提出抗告，並繳納抗告
費新臺幣1千元。
中    華    民    國    98    年    11    月    12    日
                              書  記  官  羅伊安


司法院資訊處製作；財團法人民間司法改革基金會備份。
